臺灣臺中地方法院交通事件裁定　　　 100年度交聲字第1504號
原處分機關　交通部公路總局臺中區監理所
異　議　人
即受處分人　黃清華
上列受處分人因違反道路交通管理處罰條例案件，對於交通部公
路總局臺中區監理所民國100年4月28日所為之裁決（中監違字第
裁60-GF0000000號裁決書），聲明異議，本院裁定如下：
    主   文
異議駁回。
    理   由
一、原處分機關即交通部公路總局臺中區監理所（下稱原處分機
    關）係以：異議人即受處分人黃清華（下稱受處分人）於民
    國一百年三月十三日十時三十九分許駕駛車牌號碼○七八八
    ─ＵＲ號自用一般小客車，在臺中市○○路與錦中街口處，
    因「闖紅燈直行」違規，為臺中市警察局第二分局育才派出
    所（下稱原舉發單位）員警依道路交通管理處罰條例第五十
    三條第一項規定當場掣開中市警交字第ＧＦ0000000
    號舉發違反道路交通管理事件通知單，受處分人未於期限內
    申訴，而於統一裁罰基準表第二階段始提出申訴，經舉發單
    位查復後仍有不服，原處分機關遂於一百年四月二十八日以
    中監違字第裁六○－ＧＦ0000000號裁決書，裁處受
    處分人罰鍰新臺幣（下同）二千九百元，並依同條例第六十
    三條第一項之規定，記違規點數三點，於法並無不合等語。
二、受處分人聲明異議意旨略以：原處分機關裁決僅憑臺中市政
    府警察局一百年四月十二日函覆略以「依法當場舉發，並無
    不符」等語即率然裁決，而對伊陳述單敘述之理由及證據隻
    字不提，顯有不當。第查舉發機關函文所附之照片，均是側
    面照片，亦沒有交通號誌顯示，看不出伊有闖紅燈，且照片
    一、照片三上標示闖紅燈時間二０一一年三月十三日十點三
    十五分三十六秒以及二０一一年三月十三日十點三十五分四
    十一秒，與違規單上載明違規時間一百年三月十三日十時三
    十九分相差四分之多，交通號誌紅綠燈變換時間最長二分鐘
    ，一般為一分鐘左右，原裁決未詳為審酌，殊嫌違誤。再伊
    於一百年三月十三日十時三十分駕駛自小客車，停放在錦中
    街口7－11（錦中店）前，到該超商買經濟日報，並有發票
    可查，該超商位於錦中街與三民路之交叉路口上，該路口裝
    設三個燈之紅綠燈號誌，當時買完報紙後，等錦中街綠燈後
    才從超商門口往西直行再左轉往南駛入三民路（紅燈），因
    三民路為四線道，過中心線左轉進入右側車道往南行駛。因
    該員警對伊所駕之轎車行駛狀況前段沒有看到，僅看到後段
    左轉入三民路上之情形，而認定伊闖紅燈而攔停舉發，當場
    有表示不服並提出發票，員警均不予理會。舉發員警為一般
    事務性警察，並非專業之交通警察，造成違法舉發，侵害人
    民權益甚鉅，爰提起聲明異議，請求撤銷原處分等語。
三、按汽車駕駛人，行經有燈光號誌管制之交岔路口闖紅燈者，
    處一千八百元以上五千四百元以下罰鍰，並記違規點數三點
    ，道路交通管理處罰條例第五十三條第一項、第六十三條第
    一項第三款分別定有明文。
四、經查：
(一)受處分人駕駛車牌號碼號○七八八─ＵＲ號自小客車，於上
    開時間、地點，因「闖紅燈直行」之違反道路交通管理事件
    ，經員警當場開單舉發等情，業據舉發本案之臺中市警察局
    第二分局育才派出所警員即證人謝宜宏於本院訊問時結證明
    確，並有臺中市警察局舉發違反道路交通管理事件通知單影
    本、臺中市政府警察局第二分局一百年四月十二日中市警二
    分交字第一○○○○○九五七四函附卷可稽，已堪認定。
(二)本件係臺中市警察局第二分局育才派出所警員謝宜宏於上開
    地點執行巡邏勤務時，發現受處分人於該路口闖紅燈，立即
    予以攔查，員警製開舉發違反道路交通管理事件通知單當場
    舉發等情，業據證人即當時舉發之警察謝宜宏到庭結證稱：
    「(提示中市警交字第ＧＦ0000000號舉發違反道路
    交通管理事件通知單，是否是你所舉發、製作的，內容是否
    屬實？)是的，沒錯，內容都屬實。」、「（本件當初有無
    照片或錄影資料？）有錄影光碟檔，並且有截取的畫面。庭
    呈照片五張、地圖一張、光碟一片。」、「（你當時是什麼
    路？）我是沿錦中街與金龍街口，往三民路方向行駛，我進
    入路口前，見一車輛由三民路左方進入路口，待其前方沿錦
    中街行駛的機車通過後，沿三民路往南方向行駛，我所在的
    錦中街燈號為綠燈，我判斷對方為闖紅燈直行，遂攔截該車
    ，過程如同剛才勘驗的畫面，路線就是剛才那個檔，其他的
    檔是有關攔截後執行的過程。」、「（攔截後執行的過程，
    他是否承認？）當事人否認，當事人當時的陳述如剛才庭上
    所言。」、「（受處分人問：我當時有無提示7-11超商買報
    紙的收據給他看？）有的。」、「（受處分人問：因為你開
    單，你的長官來了之後，我說你前段沒有看到，是否可以銷
    單，你說開了不可以，是否如此？）沒有長官來，當事人要
    求依法無據，但有告訴他救濟的程序。」等語明確（見本院
    卷第二十三頁反面至二十四頁）。且經本院當庭勘驗證人即
    舉發員警謝宜宏提出之採證錄影光碟，結果：「一、確實有
    如警察所提照片第二頁上方畫面之情形。二、該畫面之後，
    警察即追著照片上當事人車輛，並有鳴警笛。」等節（見本
    院卷第二十三頁反面），核與證人提出之擷取照片五張（見
    本院卷第二十五頁至第二十七頁）及證述相符，受處分人亦
    當庭直承錄影畫面上所攝錄之銀色自小客車確為其所駛車輛
    無誤等語。又證人謝宜宏庭呈之上開照片五張，確與錄影內
    容相符，亦有該五張照片及錄影光碟一片可資對照。而依上
    開採證照片所示，錦中街號誌已係綠燈時首見二輛機車駛來
    ，尚未見受處分人車輛（見本院卷第二十五頁上方照片），
    接著受處分人車輛自路口最左方出現（見本院卷第二十五頁
    下方照片），亦有該等照片在卷可憑。是受處分人所駛車輛
    如真係停放在錦中街上靠近三民路之路口處，且係待錦中街
    綠燈後才從7-11門口往西駛入三民路路口過中心線左轉進入
    三民路，則受處分人既本欲左轉三民路，其車輛理當會靠錦
    中街車道中間線行駛以左轉進入三民路，依受處分人所繪當
    時行進路線圖(見本院卷第八頁)，亦係繪製其所駛車輛係靠
    近錦中街車道中心處行進。準此，本院卷第二五頁上方照片
    既照到整個錦中街口，何以竟未看見受處分人所駛車輛，且
    受處分人所駛車輛又何以竟係從照片三民路口最左方出現，
    而非如受處分人所繪應係從三民路中間處開始左轉。且查，
    依受處分人所繪行進左轉路線，警察甫行進至可見錦中街與
    三民路口處之際時，錦中街之燈號既是綠燈，則當時之錄影
    畫面應可見受處分人所駛車輛於路口左轉之過程，惟不論依
    本院卷第二五頁上方或下方之照片，顯均無如本院卷第八頁
    受處分人所繪車輛行駛路線情形，且經本院反覆觀視錄影畫
    面，本院卷第八頁受處分人所繪車輛行駛路線，實與錄影內
    容受處分人行進路線不符。此外，受處分人如真係沿錦中街
    行駛至三民路口處始左轉，其車身理當會在錦中街道路中線
    往前沿伸之三民路口處即如受處分人所繪之左轉位置，豈有
    在如本院卷第二五頁下方照片所示位置出現之理。是受處分
    人車輛確係於錦中街綠燈時由三民路闖越紅燈直行通過錦中
    街口，應可認定。受處分人辯稱：伊係自錦中街綠燈左轉三
    民路並未闖紅燈。勘驗錄影光碟結果只是錄到後半段的情形
    ，前半段沒有錄到云云，尚難採信。
(三)至採證光碟錄影時間與舉發單所載違規時間雖相距四分鐘，
    然該光碟既經本院當庭勘驗為本件違規採證過程屬實，並為
    受處分人不爭執攝錄內容，業如前述，該四分鐘差距應為舉
    發員警攔停開單之時間差，不影響本院認定受處分人上開交
    通違規行為之存在，附此敘明。
(四)綜上所述，本件受處分人於前開時、地確有行經有燈光號誌
    管制之交岔路口闖紅燈交通違規行為，已足認定。從而，原
    處分機關依道路交通管理處罰條例第五十三條第一項、第六
    十三條第一項第三款及違反道路交通管理事件統一裁罰基準
    表等規定，裁處受處分人罰鍰二千九百元，並記違規點數三
    點，並無不當。本件受處分人聲明異議核為無理由，應予駁
    回。
五、據上論結，應依道路交通管理處罰條例第八十七條第二項、
    道路交通事件處理辦法第十八條，裁定如主文。
中    華    民    國   100    年    7     月    21    日
                      交通法庭  法  官  江奇峰
以上正本證明與原本無異。
如不服本裁定應於送達後5日內向本院提出抗告狀。
                                書記官  林素珍
中    華    民    國   100    年    7     月    21    日